【裁判字號】    89,訴,2963
【裁判日期】    891230
【裁判案由】    毒品危害防制條例
【裁判全文】
台灣台中地方法院刑事判決                        八十九年度訴字第二九六三號
    公  訴  人  臺灣臺中地方法院檢察署檢察官
    被      告  甲○○
右列被告因毒品危害防制條例案件，經檢察官提起公訴（八十九年度毒偵字第六八五
九號），本院判決如左：
    主    文
甲○○施用第一級毒品，累犯，處有期徒刑拾壹月；又施用第二級毒品，累犯，處有
期徒刑柒月。應執行有期徒刑壹年肆月。
    事    實
一、甲○○前曾於民國（下同）八十三年一月十三日因施用毒品、違反麻醉藥品管理
    條例案件，經本院分別判處有期徒刑三年二月、三月，經定應執行刑為有期徒刑
    三年三月，於八十三年二月三日判決確定，於八十三年二月二十五日送監執行，
    於八十四年六月二十七日縮短刑期假釋出獄，期間至八十五年十一月二十一日屆
    滿，假釋未經撤銷，其未執行之刑以已執行論；復於八十六年三月二十七日因違
    反麻醉藥品管理條例案件，經臺灣宜蘭地方法院判處有期徒刑六月，如易科罰金
    以三百元折算一日，於八十六年五月一日判決確定，於八十六年八月二十三日准
    予易科罰金執行完畢。
二、詎甲○○仍不知戒慎警惕，復於八十八年間因施用毒品案件，經臺灣彰化地方法
    院檢察署檢察官聲請臺灣彰化地方法院以裁定送觀察、勒戒後，認有繼續施用毒
    品傾向，經臺灣彰化地方法院檢察署檢察官聲請臺灣彰化地方法院裁定入戒治處
    所施以強制戒治一年，於八十九年六月二十七日經強制戒治後交付保護管束期滿
    ，由臺灣彰化地方法院檢察署檢察官於八十九年八月十日以八十九年度戒毒偵字
    第九０一號為不起訴處分確定後。詎甲○○仍不知悔改，另基於施用第一級毒品
    之犯意，於八十九年十月二十一日晚上九時三十分許起回溯二十四小時內某時，
    在不詳地點，以不詳方法施用第一級毒品海洛因一次；另基於施用第二級毒品之
    犯意，於八十九年十月中旬某日，在台中市○○區○○里○○路二六七號住處，
    以將第二級毒品安非他命置於鋁箔紙上，用火燒烤至冒白煙後，以鋁箔包、過濾
    器吸食其產生之氣體方式，施用第二級毒品安非他命一次。嗣於八十九年十月二
    十一日晚上九時三十分許，在台中縣清水鎮鎮○路二十二號王秋棋住處，為警查
    獲，經警採其尿液送驗結果，檢出嗎啡、甲基安非他命均呈陽性反應，始查知上
    情。
二、案經台中縣警察局清水分局移送台灣台中地方法院檢察署檢察官偵查起訴。
    理    由
一、訊據被告甲○○對於右揭施用第二級毒品安非他命之犯行，於本院審理時坦承不
    諱，惟矢口否認有何施用第一級毒品海洛因之犯行。經查：
  (一)被告於八十九年十月二十一日晚上九時三十分許，在台中縣清水鎮鎮○路二十二
    號王秋棋住處，為警查獲，經警採其尿液送請台中縣衛生局檢驗結果，檢出甲基
    安非他命、嗎啡均呈陽性反應，有該局八十九年十一月七日檢驗尿水報告書一紙
    附卷可稽。
  (二)按海洛因施用入人體後水解還原成嗎啡，再循嗎啡之代謝方式排體外，亦據行政
    院衛生署藥物食品檢驗局七十三藥檢壹字第○三○二二一號函說明綦詳。另依醫
    學臨床實驗及根據英國藥學會出版Isolation and Indentification of Drugs乙
    書第二九三頁載明：海洛因經注射入人體後，在體內迅速水解成6-Monoa cety
    Imorp hine，再緩緩繼續水解成嗎啡，然後再循嗎啡之代謝方式排出，同書第四
    三一～四三二頁並載有：嗎啡經注射入人體後，約百分之五十以上於八小時內自
    尿中排出，至二十四小時排出約百分之九十，但四十八小時後仍有微量可檢出等
    語。此外，按通常健康成人一次注射嗎啡十五公絲，而以現行採用蟻醛酸試液及
    鉬鋑銨酸試液檢檢驗其尿液時，注射後八小時內所排尿液易於檢出；八小時至二
    十四小時，視其取尿時間及尿量多寡，可能檢出；至二十四小時以後所排之尿液
    ，用上述方法已難檢出，亦據行政院衛生署藥物食品檢驗局七十三年十一月三十
    日（73）藥檢壹字第○三○二二一號函釋在案。是被告甲○○於八十九年十月二
    十一日晚上九時三十分許經警查獲後採集尿液既檢驗有嗎啡陽性反應，參酌上開
    函示意旨，足認其於採尿前之二十四小時內有施用第一級毒品海洛因一次無疑。
  (三)被告前曾於八十八年間因施用毒品案件，經臺灣彰化地方法院檢察署檢察官聲請
    臺灣彰化地方法院以裁定送觀察、勒戒後，認有繼續施用毒品傾向，經臺灣彰化
    地方法院檢察署檢察官聲請臺灣彰化地方法院裁定入戒治處所施以強制戒治一年
    ，於八十九年六月二十七日經強制戒治後交付保護管束期滿，由臺灣彰化地方法
    院檢察署檢察官於八十九年八月十日以八十九年度戒毒偵字第九０一號為不起訴
    處分確定之情，亦有台灣彰化地方法院檢察署八十九年度戒毒偵字第九０一號不
    起訴處分書、臺灣台中地方法院檢察署刑案資料查註紀錄表在卷可稽。
  (四)綜上，被告前開所辯，無非係圖卸責之詞，委無足採。事證明確，被告右揭犯行
    ，洵堪認定。
二、(一)核被告所為，係犯有毒品危害防制條例第十條第一項之施用第一級毒品、及同
    條第二項之施用第二級毒品罪。被告分別持有第一級毒品海洛因、第二級毒品安
    非他命，嗣進而施用之，其持有之低度行為應為施用之高度行為所吸收，均不另
    論罪。(二)查被告前曾於八十三年一月十三日因施用毒品、違反麻醉藥品管理條例
    案件，經本院分別判處有期徒刑三年二月、三月，經定應執行刑為有期徒刑三年
    三月，於八十三年二月三日判決確定，於八十三年二月二十五日送監執行，於八
    十四年六月二十七日縮短刑期假釋出獄，期間至八十五年十一月二十一日屆滿，
    假釋未經撤銷，其未執行之刑以已執行論；復於八十六年三月二十七日因違反麻
    醉藥品管理條例案件，經臺灣宜蘭地方法院判處有期徒刑六月，如易科罰金以三
    百元折算一日，於八十六年五月一日判決確定，於八十六年八月二十三日准予易
    科罰金執行完畢之事實，此有台灣台中地方法院檢察署刑案資料查註紀錄表在卷
    可按，其於五年之內再犯有期徒刑以上之本罪，係屬累犯，應依刑法第四十七條
    之規定加重其刑。(三)爰審酌被告曾有違反肅清煙毒條例、麻醉藥品管理條例之不
    良素行，竟於執行完畢後，不知戒慎警惕，猶繼續施用第一級、第二級毒品，再
    經分別裁定送勒戒處所觀察、勒戒及強制戒治期滿，由檢察官為不起訴處分確定
    後，不知悔改，仍繼續施用第一、二級毒品，有失政府制定毒品危害防制條例之
    立法美意，本不宜寬貸，惟此乃自戕行為及犯後已坦承部分犯行，態度良好及其
    施用之次數等一切情狀，分別量處如主文所示之刑，並定其應執行之刑，以資懲
    儆。
三、公訴意旨另以被告八十九年十月間起至八十九年十月二十一日，連續在台中市西
    屯區○○○路二三五號三樓處，施用第一級海洛因、第二級毒品安非他命，認被
    告尚涉有違反毒品危害防制條例罪嫌云云。惟查，被告雖於警訊時自白係自白其
    有吸食安非他命毒品，最近一次在八十九年十月十二日五時許吸食，然其於本院
    審理時則坦承其係於八十九年十月二十一日為警查獲時前一星期在住處施用一次
    而已；至於第一級毒品海洛因部分，被告在警訊及偵查時並未自白有施用第一級
    毒品海洛因，而於本院審理時仍否認有施用第一級毒品海洛因，惟因被告為警查
    獲後，經採其尿液送驗結果，檢出嗎啡陽性反應，因而認定被告在八十九年十月
    二十一日晚上九時三十分許起回溯二十四小時內某時有施用第一級毒品海洛因一
    次，有如前述。如是被告辯稱其於八十九年十月二十一日為警查獲前一星期有施
    用第二級毒品一次之犯行，雖堪採信；惟其所辯未曾施用第一級毒品之犯行，不
    足採信。此外，復查無其他積極證據足資證明被告有於前揭判決有罪部分之行為
    外，再有其他連續施用第一級、第二級毒品之犯行，原應為無罪之諭知，惟公訴
    意旨認此部分與前開有罪部分有連續犯裁判上一罪關係，爰不另為無罪之諭知，
    附此敘明。
據上論斷，應依刑事訴訟法第二百九十九條第一項前段，毒品危害防制條例第十條第
一項、第二項、第二十條第三項前段，刑法第十一條前段、第五十一條第五款、第四
十七條，判決如主文。
中      華      民      國    八十九    年     十二     月     三十     日
                                  臺灣台中地方法院刑事第四庭
                                      法  官  顏    世    傑
右正本證明與原本無異。
如不服本判決，應於判決送達後十日內，向本院提出上訴狀（應附繕本）。
                                      書記官
中      華      民      國      九十    年       一     月       二     日
附錄本案論罪科刑法條：
毒品危害防制條例第十條：
  施用第一級毒品者，處六月以上五年以下有期徒刑。
  施用第二級毒品者，處三年以下有期徒刑。


司法院資訊處製作；財團法人民間司法改革基金會備份。
